臺灣屏東地方法院刑事判決　　　100年度交簡上字第26號
上　訴　人　潘文祥
即　被　告
上列上訴人因公共危險案件，不服本院100 年度交簡字第13號中
華民國100 年1 月21日刑事簡易判決（99年度偵字第10880 號）
，提起上訴，本院判決如下：
    主  文
上訴駁回。
    事實及理由
一、上訴人即被告之犯罪事實如本院刑事簡易判決書所載（如附
    件）。
二、訊據被告雖否認有駕車與被害人所騎機車擦撞之事，惟前揭
    事實有如刑事簡易判決書所載之證據及理由附案可稽，且查
    ：（一）依偵查卷附之屏東市調解委員會調解書所載，被告
    在調解中承認有於附件所載時地，駕車與被害人之機車發生
    車禍，而依被告當庭所供，其確有向調解委員為此自白，雖
    其辯稱，係調解委員會之律師向其稱，若有駕車勾到被害人
    之衣服，致被害人跌倒受傷就要負責，若有與被害人達成和
    解對被告較為有利等語，則觀諸該所謂「律師」對被告之建
    議，並無不合理或不合法之處，則被告仍願對調解委員為此
    自白，可見確係出於其自由意志所為，並於調解書上簽名，
    故可見被告確有於審判外為上開任意性自白；（二）被告於
    警詢中確向警方供承，其所駕汽車保險桿上有擦痕，但不知
    從何而來等語，於本院準備程序中則稱，其可以確認該擦痕
    與本件事故無關等語，故可見其於上訴狀中所載，其汽車保
    險桿上根本無擦痕等語不實；（三）經本院當庭提示警卷所
    附，現場目擊之警員於發現被告肇事後，調閱現場監視錄影
    畫面所翻拍之照片，被告承認該畫面上之車輛確為其所駕駛
    ，則警卷所附偵查報告上所載，警員目擊被告所駕車輛與被
    害人之機車發生擦撞等情，即應屬實；（四）被告於案發時
    ，其駕駛執照已因酒醉駕車而遭吊扣等情，業經其供承無誤
    ，並有警卷所附查詢紀錄可憑，可見被告於案發時已無照駕
    駛而違規在先，其守法意識薄弱，確有可能於肇事後為脫免
    責任而逃逸，故其雖稱，若果知有肇事致人受傷，一定會停
    車查看等語，即難遽採。故本案被告上訴否認犯行，並無理
    由。且查原審科刑所依之刑法第185 條之4 ，其法定刑為6
    月以上，5 年以下有期徒刑，而原審量處其有期徒刑6 月，
    並諭知如易科罰金之折算標準，認事用法均無不當，量刑亦
    屬最低刑度，無過重可言，
    本件上訴自無理由，應予駁回。
三、據上論斷，應依刑事訴訟法第455 條之1 第3 項、第368 條
    、第373條，判決如主文。
本案經檢察官許英輝到庭執行職務。
中    華    民    國   100    年    5     月    5     日
                  刑事第四庭    審判長法  官  莊鎮遠
                                      法  官  江振源
                                      法  官  李謀榮
以上正本證明與原本無異。
不得上訴。
中    華    民    國   100    年    5     月    5     日
                                      書記官  鍾思賢